【裁判字號】    97,訴緝,19
【裁判日期】    970829
【裁判案由】    違反毒品危害防制條例
【裁判全文】
臺灣花蓮地方法院刑事判決              97年度訴緝字第19號
公  訴  人  臺灣花蓮地方法院檢察署檢察官
被      告  甲○○
                    （現於臺灣花蓮監獄另案執行中）
上列被告因違反毒品危害防制條例案件，經檢察官提起公訴（95
年度偵字第4372號），被告於準備程序為有罪之陳述，經本院裁
定改以簡式審判程序，並判決如下：
    主  文
甲○○施用第一級毒品，累犯，處有期徒刑玖月，扣案之海洛因
玖包（合計淨重貳點參公克；空包裝總重貳點柒伍公克）、含有
海洛因之殘渣袋壹個，均沒收銷燬之；注射針筒壹支、吸管壹支
，均沒收。又施用第二級毒品，累犯，處有期徒刑伍月。應執行
有期徒刑壹年，扣案之海洛因玖包（合計淨重貳點參公克；空包
裝總重貳點柒伍公克）、含有海洛因之殘渣袋壹個，均沒收銷燬
之；注射針筒壹支、吸管壹支，均沒收。
    事  實
一、甲○○前於民國87年間因施用毒品案件，經臺灣士林地方法
    院裁定送勒戒處所施以觀察、勒戒後，認無繼續施用毒品之
    傾向，由臺灣士林地方法院檢察署檢察官為不起訴處分確定
    ，於89年間又因施用毒品案件，經臺灣板橋地方法院裁定送
    勒戒處所施以觀察、勒戒後，認無繼續施用毒品之傾向，由
    臺灣板橋地方法院檢察署檢察官為不起訴處分確定，又於90
    年間因施用毒品案件，經本院及臺灣新竹地方法院分別裁定
    送強制戒治，嗣於92年4月19日執行完畢釋放出所，於93 年
    再間因偽造文書、施用毒品等案件，經本院分別判處有期徒
    刑4月、7月確定，嗣於93年6 月29日因縮短刑期假釋出監，
    假釋保護管束期間至93年12月18日屆滿，未執行之刑期視為
    已執行完畢。詎其仍未戒除毒癮，明知海洛因、安非他命分
    別係毒品危害防制條例所稱之第一、二級毒品，不得非法持
    有及施用，竟分別基於施用第一、二級毒品之犯意，於95年
    8月3日某時許，在其位於花蓮縣花蓮市○○路336巷9號住處
    內，以將第一級毒品海洛因放入注射針筒注射身體之方式，
    非法施用第一級毒品海洛因1 次，又於同日某時許，在同一
    處所內，以同樣之方式，非法施用第二級毒品安非他命1 次
    ，嗣甲○○搭乘李鍇兆駕駛車牌號碼HQ-3141 號自小客車，
    於翌日23時35分許，為警在花蓮縣花蓮市○○街與舊鐵道前
    攔檢，當場在甲○○所坐椅背後之腳踏墊查獲其所有之第一
    級毒品海洛因9包（合計淨重2.3公克；空包裝總重2.75公克
    ）、含有海洛因之殘渣袋1 個，及其所有供（但非專供）施
    用第一級毒品海洛因所用之注射針筒、吸管各1 支，並採集
    其尿液送驗結果呈鴉片類及安非他命類陽性反應，而查悉上
    情。
二、案經花蓮縣警察局花蓮分局報告臺灣花蓮地方法院檢察署檢
    察官偵查起訴。
    理  由
一、上揭事實，業據被告於警詢、偵訊及本院調查、審理時坦承
    不諱，且被告於上開時、地為警查獲所採尿液送請慈濟大學
    檢驗結果，分別呈可待因、嗎啡（海洛因屬嗎啡類毒品）及
    甲基安非他命、安非他命陽性反應，此有慈濟大學濫用藥物
    檢驗中心檢驗總表、偵辦毒品案件涉嫌人尿液檢體採集送驗
    紀錄表在卷可證。又被告所有遭查扣之不明白粉9 包（合計
    淨重2.3公克、空包裝重2.75 公克），經法務部調查局鑑定
    結果，確含有海洛因成分乙節，亦有法務部調查局95年9月8
    日調科壹字第09523011570 號鑑定書在卷可憑，並被告所有
    供（但非專供）施用第一級毒品海洛因所用之注射針筒、吸
    管各1支及含有海洛因之殘渣袋1個等扣案可證。是被告前開
    施用第一級毒品海洛因、第二級毒品安非他命之犯行，事證
    明確，均堪以認定。
二、被告前於87年間因施用毒品案件，經臺灣士林地方法院裁定
    送勒戒處所施以觀察、勒戒後，認無繼續施用毒品之傾向，
    由臺灣士林地方法院檢察署檢察官為不起訴處分確定，於89
    年間又因施用毒品案件，經臺灣板橋地方法院裁定送勒戒處
    所施以觀察、勒戒後，認無繼續施用毒品之傾向，由臺灣板
    橋地方法院檢察署檢察官為不起訴處分確定，又於90年間因
    施用毒品案件，經本院及臺灣新竹地方法院分別裁定送強制
    戒治，嗣於92年4 月19日執行完畢釋放出所等情，有臺灣高
    等法院被告前案紀錄表在卷足憑，堪認被告係於前開強制戒
    治執行完畢釋放後，5 年內再犯本件施用第一、二級毒品之
    犯行，已甚明確，犯行足堪認定，均應依法論科。
三、按海洛因、安非他命分別係毒品危害防制條例第2條第2項第
    1款、第2款所稱之第一、二級毒品。核被告所為，分別係犯
    毒品危害防制條例第10條第1 項之施用第一級毒品罪及同條
    例第10條第2 項之施用第二級毒品罪，被告施用前後持有第
    一、二級毒品之低度行為，分別為其施用第一、二級毒品之
    高度行為所吸收，均不另論處。又被告所犯上開施用第一、
    二級毒品罪之犯意各別，犯罪構成要件事實互異，應予分論
    併罰。被告有前開所述之科刑及執行紀錄，有臺灣高等法院
    被告前案紀錄表1份在卷足憑，其受有期徒刑執行完畢後，5
    年以內故意再犯本件有期徒刑以上之2 罪，均為累犯，各應
    依刑法第47條第1 項之規定加重其刑。爰審酌被告之素行不
    佳，前有多次施用毒品之前科，並經觀察、勒戒及強制戒治
    之戒毒療程，猶未能戒除毒品之誘惑，同時沾染施用2 種毒
    品之惡習，戕害身心健康，惟其犯後坦承犯行，態度良好，
    復參諸其生活狀況、施用毒品之手段、動機等一切情狀，各
    量處如主文所示之刑，並定其應執行之刑，以示儆懲。
四、扣案之海洛因9包（合計淨重2.3公克、空包裝總重2.75公克
    ）及含有海洛因之殘渣袋1 個（因海洛因之殘渣與包裝袋無
    法分離），均應依毒品危害防制條例第18條第1 項前段之規
    定，不問屬於犯人與否，沒收銷燬之；另扣案之注射針筒、
    吸管各1 支，均係被告所有供（但非專供）施用第一級毒品
    海洛因之器具，業經被告陳明在卷，自應依刑法第38 條第1
    項第2款之規定，併予宣告沒收之。
五、至被告行為後，中華民國九十六年罪犯減刑條例業於96年 6
    月15日經立法院三讀通過，並自96年7 月16日施行，雖被告
    本件犯罪行為之時間，均係在96年4 月24日以前，然中華民
    國96年罪犯減刑條例第5 條規定：「本條例施行前，經通緝
    而未於中華民國九十六年十二月三十一日以前自動歸案接受
    偵查、審判或執行者，不得依本條例減刑」，而被告於本院
    審理中經傳拘未到，經本院以96年1 月18日96年花院明刑丙
    緝字第18號發布通緝，被告並未自動歸案，而係於97年7月1
    9 日為花蓮縣警察局吉安分局警員緝獲等情，有卷附之通緝
    書、調查筆錄等在卷可稽，是依前開規定，被告之上開犯罪
    自不得依中華民國九十六年罪犯減刑條例之規定減刑，附此
    敘明。
據上論斷，應依刑事訴訟法第299條第1項前段、第273條之1 第1
項，毒品危害防制條例第10條第1項、第2項、第18條第1 項前段
，刑法第11條前段、第47條第1項、第51條第5款、第38條第1 項
第2款，判決如主文。
本案經檢察官王怡仁到庭執行職務。
中    華    民    國    97    年    8     月    29    日
                        刑事第三庭    法  官  許乃文
上列正本證明與原本無異。
如對本判決不服，應於送達後10日內，向本院提出上訴狀。（上
訴狀應記載具體上訴理由並應抄附繕本）
中    華    民    國    97    年    8     月    29    日
                                      書記官
附錄本判決論罪之法律條文：
毒品危害防制條例第10條：
施用第一級毒品者，處 6 月以上 5 年以下有期徒刑。
施用第二級毒品者，處 3 年以下有期徒刑。


司法院資訊處製作；財團法人民間司法改革基金會備份。
